【裁判字號】    98,上易,564
【裁判日期】    980929
【裁判案由】    背信
【裁判全文】
臺灣高等法院臺南分院刑事判決         98年度上易字第564號
上  訴  人  臺灣臺南地方法院檢察署檢察官
被      告  甲○○
上列上訴人因被告背信案件，不服臺灣臺南地方法院97年度易字
第1677號中華民國98年6月19日第一審判決（起訴案號：臺灣臺
南地方法院檢察署96年度偵字第17837號），提起上訴，本院判
決如下：
    主  文
上訴駁回。
    理  由
一、公訴意旨略以：被告甲○○原係臺南市安南區國安社區發展
    協會（下稱國安社區發展協會）長壽俱樂部（以下簡稱長壽
    會）首任會長，受國安社區發展協會之委任處理該協會所屬
    長壽會之事務，其任期自民國（下同）92年10月4日起至95
    年7月15日止。被告明知渠自95年7月15日任期屆滿後，即不
    得再動支該長壽會之經費，且即便在任期中，如有金額較大
    之非日常性開支，亦須先報請國安社區發展協會核准。詎被
    告因未獲連任長壽會會長且涉派系之爭，竟意圖損害國安社
    區發展協會及該協會所屬長壽會之利益，而於95年7月23日
    假借辦理該長壽會會員聚餐及贈送會員紀念品之名義（下稱
    系爭餐會），且故意為種種不必要之浪費，將該長壽會所餘
    之經費新台幣（下同）254,003元（原起訴書誤載為257,003
    元，業經檢察官於原審審理時更正）花費殆盡，僅留1,944
    元，又拒不辦理交接，使該長壽會會務因此停頓，致生損害
    於國安社區發展協會及該協會所屬長壽會之利益等情節，認
    被告所為涉犯刑法第342條第1項之背信罪嫌。
二、檢察官認為被告涉有背信罪嫌，係以(1)被告於偵查中之供述
    。(2)證人乙○○（即現任國安社區發展協會理事長）、丙○○（即現任國安社區發展協會常務監事）偵查中之證述。(3)
    證人林秀鳳（被告之女）、戊○○（長壽會總幹事）、丁○○（長壽會會計）、金許麗（現任國安社區發展協會監事
    ）偵查中之證述。(4)國安社區發展協會92年8月18日會議通
    過的「台南市安南區國安社區發展協會長壽俱樂部組織簡則
    」1份、長壽會收支登帳表節本2張（亦即自扣案之長壽會第
    一屆會務基金專欄式登帳表節錄其中自95年7月20日起至同
    年8月2日止之登帳內容）、現金支出傳票9張、收據14張等
    為主要論據。
三、訊據被告堅決否認有背信罪犯行，辯稱：(1)被告係受國安社
    區發展協會聘任擔任長壽會會長，為長壽會處理會務，並非
    為國安社區發展協會處理事物。被告之任期，依據長壽會組
    織簡則第6條規定雖與國安社區發展協會理監事同，惟無固
    定日期，且迄至國安社區發展協會理事長乙○○於96年1月3
    日發函前，被告均未接獲通知應辦理交接，長壽會更未選出
    新任會長，被告在正式交接前仍為長壽會會長，且係執行95
    年6月25日長壽會幹部會議決議，而於95年7月23日執行而舉
    辦餐會，自無背信可言。(2)被告係無給職，且長壽會有獨立
    之組織章程（即前開組織簡則），經費均係自籌，除每年收
    取會員費外，被告亦依自身人際關係聘請顧問贊助捐款，於
    辦理各項老人文康活動時，另行透過民意代表向區公所或中
    油公司申請補助，僅係程序上對外行文須以國安社區發展協
    會名義為之，無須經國安社區發展協會理事長之同意，是長
    壽會之經費係由被告自籌並自行管理使用，無須經國安社區
    發展協會之核准。(3)被告自擔任長壽會會長後，依據長壽會
    成立宗旨，每年均舉辦敬老聚餐及旅遊等文康活動，於95年
    6月26日召開第8次定期幹部會議時，因預期本屆幹部任期將
    屆，被告與副會長、總幹事及其他幹部共同決議於同年7 月
    23日舉辦「惜緣感恩聯誼餐會」，由參加聚餐之會員每人繳
    交200元，其餘經費由長壽會會務基金59,762元及被告自籌
    之顧問捐款173,366元支應。辦理餐會前亦有通知各會員，
    證人乙○○及妻均為長壽會會員，均有收到餐會通知並報名
    參加及領取紀念品，此有扣案之餐券及領取紀念品簽收紀錄
    可證。而證人乙○○於95年7月15日即正式接任國安社區發
    展協會會長，然迄至同年7月23日舉辦餐會當日，國安社區
    發展協會均未通知被告任期已滿，亦未要求被告辦理交接，
    更未要求被告停止辦理上開餐會，足見證人乙○○亦認為被
    告於95年7月23日舉辦餐會並無不法，否則焉有未立即要求
    被告辦理交接並停止舉辦系爭餐會之理？況且當日確有舉辦
    餐會及贈送會員紀念品，而此亦為老人福利之一部分，是被
    告所為亦與長壽會組織簡則不相違，所使用之經費又均為會
    員繳納之費用及被告自行籌措之顧問捐款，取之於老人，亦
    用之於老人，無損害於國安社區發展協會及長壽會之利益。
    (4)再者，關於長壽會舉辦餐會及發放紀念品之費用，國安社
    區發展協會並無任何限制，此亦經證人乙○○證述在卷；被
    告舉辦系爭餐會每桌4,500元，此為長壽會歷來之慣例，此
    次席開19桌係因會員、歌唱班、登山隊社團聯誼外，尚邀請
    歷年來之捐款贊助顧問，對照94年10月間未邀請顧問所舉辦
    之16桌餐會以觀，亦無浮濫之處，此有扣案之長壽會第一屆
    會務基金專欄式登帳表記載可明；而此次餐會支出之酒水飲
    料費用之所以高於以往，係因無民意代表或顧問捐贈之故，
    此復經證人即長壽會會計丁○○到庭證述在卷；紀念品每份
    達900元，係因長壽會尚有經費，證人乙○○亦證稱可由長
    壽會自行決定開銷等語，足證被告舉辦系爭餐會及發放紀念
    品均係依權責辦理，並無為自己或第三人不法所有之情事。
    (5)長壽會於舉辦上開餐會後，所剩經費固僅餘1,944元，惟
    新任會長上任後即可收取當年度之會員費（每年8、9月收取
    ），並可透過人際關係自行對外籌措財源，長壽會會務不可
    能因舉辦上開餐會而停頓，且被告於96年1月間接獲國安社
    區發展協會理事長乙○○通知辦理交接函文後，亦即回函請
    其至被告住處辦理，復有相關存證信函在卷可稽，公訴意旨
    謂被告拒絕交接云云，並非事實。
四、按證人依法應具結而未具結者，其證言或鑑定意見，不得作
    為證據；刑事訴訟法第158條之3定有明文。證人乙○○於96
    年6月5日檢察官偵查中之證述，未經具結自無證據能力。次
    按「被告以外之人於審判外之陳述，雖不符前四條之規定，
    而經當事人於審判程序同意作為證據，法院審酌該言詞陳述
    或書面陳述作成時之情況，認為適當者，亦得為證據。」、
    「當事人、代理人或辯護人於法院調查證據時，知有第159
    條第1項不得為證據之情形，而未於言詞辯論終結前聲明異
    議者，視為有前項之同意。」刑事訴訟法第159條之5第1項
    、第2項分亦有明定。查除上開部分外，本案所引用之證據
    資料（詳後引證據），檢察官及被告於本院言詞辯論程序終
    結前均未聲明異議及爭執，且無事實顯示係公務員因違法蒐
    證所取得之證據，基於尊重當事人對傳聞證據之處分權，及
    證據資料愈豐富，愈有助於真實發見之理念，且強化言詞辯
    論主義，使訴訟程序得以順暢進行，依刑事訴訟法之相關規
    定，認均有證據能力。
五、按犯罪事實應依證據認定之，無證據不得認定犯罪事實；不
    能證明被告犯罪者，應諭知無罪之判決。刑事訴訟法第154
    條第2項、第301條第1項分別定有明文。次按刑事訴訟法上
    所謂認定犯罪事實之證據，係指足以認定被告確有犯罪行為
    之積極證據而言；如未能發現相當證據或證據不足以證明，
    自不能以推測或擬制之方法，以為裁判基礎（最高法院39年
    上字第3105號、40年臺上字第86號判例參照）。又刑事訴訟
    法第161條已於91年2月8日修正公布，其第1項規定：檢察官
    就被告犯罪事實，應負舉證責任，並指出證明之方法。因此
    ，檢察官對於起訴之犯罪事實，應負提出證據及說服之實質
    舉證責任。倘其所提出之證據，不足為被告有罪之積極證明
    ，或其指出證明之方法，無從說服法院以形成被告有罪之心
    證，基於無罪推定之原則，自應為被告無罪判決之諭知（最
    高法院92年臺上字第128號判例參照）。再按刑法第342條第
    1項之背信罪，須為他人處理事務之人，主觀上有意圖為自
    己或第三人不法之所有，或損害本人之利益，客觀上須為他
    人處理事務，而違背其任務，致生損害本人之財產或其他利
    益，始足當之。
六、經查，檢察官及被告對於：(1)被告係國安社區發展協會長壽
    會首任會長，受國安社區發展協會之委任處理該協會所屬長
    壽會之事務。(2)被告於95年7月23日辦理長壽會會員聚餐及
    贈送會員紀念品，餐費支出85,500元（每桌4,500元，共計
    19桌），支出飲料、酒及瓜子費用17,482元、冰塊320元，
    另外贈送會員紀念品共支出135,000元（每份贈品900元，總
    共150份），總計支出238,302元，將該長壽會所餘之經費25
    4,003元予以花費，僅剩1,944元。(3)被告截至目前為止，尚
    未完成長壽會會務交接等情節，均不爭執（見原審卷第23、
    54、55頁不爭執事項），並經證人即聘任被告擔任長壽會第
    1屆會長之前任國安社區發展協會理事長己○○及現任國安
    社區發展協會理事長乙○○二人，各於原審審理時證述聘任
    被告擔任長壽會會長及被告至今仍未移交長壽會會員名冊及
    帳冊等語無訛，復有長壽會收支出登帳節本2張（亦即自扣
    案之長壽會第一屆會務基金專欄式登帳表節錄其中自95年7
    月20日起至同年8月2日止之登帳內容）、現金支出傳票9張
    及收據14張等可資佐證，上述情節，堪認為真實，合先敘明
    。
七、依上開公訴人之指訴及被告之辯解，本案所應調查審認之事
    項為：(1)被告擔任第1屆長壽會會長之任期應至何時？(2)被
    告擔任長壽會會長期間，長壽會經費動支（包含日常性和非
    日常性的開支）是否須先報請國安社區發展協會核准？(3)被
    告於95年7月23日舉辦餐會及贈送會員紀念品所支出之上開
    費用，有無刻意浪費或為不必要浪費情事？而有刑法第342
    條第1項之背信犯行？茲論述如下：
  (一)關於被告擔任第1屆長壽會會長之任期應至何時？
    依據國安社區發展協會92年8月18日會議通過並函送臺南市
    安南區公所核備之「台南市安南區國安社區發展協會長壽俱
    樂部組織簡則」第6條明文規定，長壽會會長任期與第1屆國
    安社區發展協會理監事同（見96他1357號卷第51至54-1頁）
    。又第1屆國安社區發展協會理監事任期原至95年6月19日，
    因於當年度6月須選舉里長，國安社區發展協會無法於同月
    份辦理理監事改選，因而延至同年7月15日始改選並由乙○○當選接任新任理事長等情，分據證人即國安社區發展協會
    第1屆理事長己○○及現任理事長乙○○於原審證述明確（
    見原審卷第63、215頁）。是依據上開長壽會組織簡則，被
    告擔任長壽會會長之任期應至95年7月15 日為止，應堪認定
    。被告雖辯稱其不知新任國安社區發展協會理事長於何時交
    接，並陳稱其迄乙○○96年1月3日發函通知交接前，其仍為
    長壽會會長云云。然由被告於原審自陳：長壽會幹部會議於
    95年6月26日決議於95年7月23日辦理餐會之原因，乃係因包
    括會長在內之全體幹部任期在國安社區發展協會95年7月改
    選理監事後即屆滿等語（見原審卷第234頁），可知被告亦
    知悉其擔任長壽會會長之任期應於國安社區發展協會理監事
    95年7月改選時屆至，洵甚明確。參諸證人乙○○接任國安
    社區發展協會理事長後，於95年7月23日餐會後不久即通知
    被告移交長壽會帳冊一情，分據證人乙○○、戊○○證述在
    卷（見原審卷第69、154頁），益徵被告應於當時即明確知
    悉新任國安社區發展協會理監事已改選，其任長壽會會長之
    任期已屆至一情，洵屬明確，是其辯稱於乙○○96年1月3日
    發函通知交接前，其仍為長壽會會長云云，自無可採。
  (二)被告擔任長壽會會長期間，關於長壽會經費動支（包含日常
    性和非日常性的開支）是否須先報請發展協會核准乙節，經
    查：
    (1)長壽會係國安社區發展協會下轄之次級團體，此均據證人
      己○○及乙○○於原審證述明確（見原審卷第64、212頁
      ），並有國安社區發展協會會議通過之上開「台南市安南
      區國安社區發展協會長壽俱樂部組織簡則」1份（見96他
      1357號卷第51至54-1頁），以及證人乙○○於原審作證時
      提出之「台南市安南區國安社區發展協會章程草案」1份
      （見原審卷第134、181至188頁）在卷可參。
    (2)然查，遍觀上開長壽會組織簡則及國安社區發展協會章程
      全部內容，對於長壽會經費動支（包含日常性和非日常性
      的開支）是否須報請發展協會核准（或核備），並無任何
      明文規定，顯示在組織章程上，國安社區發展協會對於長
      壽會動支經費是否須先報請該發展協會核准，實無明文限
      制規定，可以認定。至於在實務運作上，長壽會動支經費
      是否均須先報請該發展協會核准？國安社區發展協會有無
      貫徹執行要求長壽會動支經費應先報請該發展協會核准之
      事務？查依證人即國安社區發展協會第1屆理事長（亦即
      聘任被告擔任長壽會理事長）己○○於原審結證稱：「（
      長壽俱樂部如果要動用經費，是否要先跟你們發展協會報
      備或是報准？）都要事先報備，說他們要做什麼。」、「
      （實際上有無報備？）剛開始幾次有，就是頭一年有，後
      來因為發生不愉快的事情就沒有報備。」、「（長壽俱樂
      部如果辦活動，國安社區發展協會對費用和活動內容是否
      有限制？）沒有，他們都自己運作。」、「（長壽俱樂部
      財務是否他們自己管？）他們自己管。」、「（國安社區
      發展協會是否要監督？）國安社區發展協會不管長壽俱樂
      部的事情。」、「（長壽俱樂部的錢算是國安社區發展協
      會的錢嗎？）這是他們自己運作的，和我們沒有關係。」
      等語（見原審卷第218、224、225頁），並參核證人即第1
      屆長壽會總幹事戊○○於原審結證稱：長壽會自92年到95
      年間舉辦活動支出經費，並無經發展協會許可，發展協會
      亦未通知長壽會需經其許可之情（見原審卷第153頁），
      暨證人即第1屆長壽會會計丁○○亦於原審結證稱：其擔
      任長壽會會計期間，國安社區發展協會未曾向其要求交付
      長壽會帳簿供以查核之事（見原審卷第149頁）。可得徵
      知在證人己○○擔任國安社區發展協會理事長期間，亦即
      被告擔任長壽會會長期間，長壽會於成立初期之第1年，
      或曾有向國安社區發展協會報備過辦理活動及動支經費之
      事，然實際上並未持續形成其與國安社區發展協會間之既
      定程序，而國安社區發展協會亦未要求或通知長壽會應踐
      行此一報備程序，且國安社區發展協會對於第1屆長壽會
      財務管理及經費動支狀況，亦無實際施以監督之情，亦堪
      以認定。是由上述情節可知，不論是依據長壽會組織簡則
      及國安社區發展協會章程規定，抑或依據第1屆長壽會與
      國安社區發展協會間之實際運作情形，均無長壽會動支經
      費須先報請國安社區發展協會核准之明文規定或既成慣例
      ，公訴人指稱被告於擔任長壽會會長任期中，如有金額較
      大之非日常性開支，須先報請國安社區發展協會核准等情
      詞，並非事實，不足採信。
    (3)至於長壽會辦理活動之經費來源，或有部分款項乃係長壽
      會申請國安社區發展協會對外行文，向市政府、台電、中
      油、市議會、內政部、社會局等公家或民營機構申請撥放
      之補助款，固分據證人己○○、乙○○證述在卷（見原審
      卷第65、218頁）。然於國安社區發展協會將核准之補助
      款項撥放予長壽會後，長壽會如何動支，乃係由長壽會自
      行運作，國安社區對此並未予任何限制一情，迭經證人己○○證述同前（見前段所述）。故長壽會透過國安社區發
      展協會申請籌措經費，與長壽會事後動支經費是否須再經
      國安社區發展協會核准，應係屬二事，不得混為一談，證
      人己○○於擔任國安社區發展協會理事長期間，並未干預
      長壽會之活動內容及經費之開支，已如前述。至於證人乙○○於原審另證述自其就任以來，次級團體辦理活動一定
      要經發展協會同意，然其亦陳明不清楚其就任之前之情形
      （見原審卷第72頁），自不得援引為不利被告之認定。況
      且，被告於95年7月23日舉辦之餐會及致贈紀念品所需經
      費，並未透過國安社區發展協申請上開單位補助，復據證
      人己○○證述在卷（見原審卷第226頁），乃係以長壽會
      自有銀行存款、顧問贊助費用、參加會員每人繳納200元
      以及被告自行出資等款項而來，亦經被告陳明在卷（見原
      審卷第234頁），並有長壽會第1屆會務基金專欄式登帳表
      及95年7月23日會餐券等扣案可資參佐（見原審卷第100至
      130頁）。是長壽會動支經費既無須先報請國安社區發展
      協會核准之規定或既成慣例，且被告辦理系爭餐會，復未
      透過國安社區發展協會申請補助，是其縱未事先通知國安
      社區發展協會辦理餐會之事，亦難認有何違背職務情事，
      應堪認定。
  (三)公訴人指稱被告於95年7月23日舉辦餐會及贈送會員紀念品
    所支出之費用，有刻意浪費或為不必要浪費部分：
    (1)依據證人即現任國安社區發展協會常務監事丙○○於原審
      結證稱：在伊就任之前，長壽會有舉辦過餐會及發放紀念
      品等語（見原審卷第62頁），及證人乙○○（其與其妻均
      為長壽會會員）證稱：長壽會之前均有舉辦過聚餐、自強
      活動，時間不固定等情節（見原審卷第67頁），可知於被
      告擔任長壽會會長期間，確有不定期舉辦餐會及贈送紀念
      品之事實。
    (2)而參照卷附之長壽會第1屆會務基金專欄式登帳表內載：
      「92年10月17日，筵席18桌×4500」、「93年1月27日，
      春酒聯誼會」、「93年2月5日春酒贈品」、「93年10月25
      日，（聯）筵席13桌×4500，禮品125份×100」、「94年
      3月1日，（聯）春酒14桌×4500」「94年3月1日（聯）春
      酒，酒＋飲料支出2286元」、「94年10月11日，（聯）九
      九重陽聚餐16桌×4500元」、「95年2月20日，（聯）春
      酒19桌×4500元」、「95年2月20日，（聯），酒＋飲料
      支出4690元」等情，可知長壽會自92年間成立以來，不定
      期舉辦之餐會每桌費用均固定為4500元，桌數則在13至19
      桌之間，而本案於95年7月23日舉辦之聚餐每桌費用4500
      元、桌數19桌，亦與往常舉辦之每桌費用及桌數相同或接
      近，顯然並無過度超支情形，甚為明確；至於本次餐會另
      支出之飲料、酒及瓜子費用17,482元、冰塊320元、紀念
      品135,000元（每份贈品900元，總共150份）部分，雖有
      較往常花費為高之情，然已據證人丁○○證稱：「以前有
      時候有些會員顧問會捐贈，但是這次好像顧問就沒有再捐
      贈飲料和酒。」等語（見原審卷第143頁），參核證人戊○○另證稱：當時為7月份，天氣炎熱，一開始沒有決定
      購買多少，上開飲料及酒類費用是扣除退貨後最後確認的
      數量等語（見原審卷第161頁），足見此部分費用應係因
      應當次餐會天候、人數及顧問未贊助等因素，實際上所需
      支出之費用，尚不得遽指為被告刻意浪費或為不必要浪費
      所致。
    (3)再者，關於舉辦上開餐會及致贈之紀念品費用，係於95年
      6月26日長壽會幹部會議所決定，當時決議紀念品在1000
      元價格以內選購，嗣係由長壽會會長（即被告）、會長女
      兒、洪朝能及會計丁○○等人一同前往選購等情，復分據
      證人丁○○、戊○○結證在卷（見原審卷第141、142、15
      3頁），並經證人戊○○提出長壽會第8次定期幹部會議紀
      錄1份載明上情在卷可參（見原審卷第199至204頁）。是
      以，舉辦系爭餐會，以及贈送會員紀念品之決定及價格，
      既係依據長壽會幹部於任期屆滿前之會議決議事項而為，
      而長壽會得視實際需要，由會長召集幹部會議決議有關長
      壽會會務事項，復據長壽會組織簡則第7條規定明確，故
      關於舉辦本次餐會及贈送紀念品之事，應為被告所屬長壽
      會幹部會議有權決議事項，被告依據長壽會幹部會議決議
      內容，舉辦餐會並贈上開紀念品，支出上開費用，殆無違
      法或不當情事，應堪認定。按刑法第342條第1項之背信罪
      ，須為他人處理事務之人，主觀上有意圖為自己或第三人
      不法之所有，或損害本人之利益，客觀上須為他人處理事
      務，而違背其任務，致生損害本人之財產或其他利益，始
      足當之。查被告之上開花費，並無刻意浪費或為不必要浪
      費之情事，顯無刑法第342條第1項規定背信罪之犯行，洵
      可認定。
八、公訴人認被告拒不辦理交接，使該長壽會會務因此停頓，致
    生損害於國安社區發展協會及該協會所屬長壽會之利益，認
    被告所為涉犯刑法第342條第1項背信罪嫌部分：
    (1)查被告辯稱其於本屆任期屆滿後，已宣布不要續任長壽會
      會長，但因新任長壽會會長迄未選出，不知道會長要如何
      移交給誰、會計要如何與未產生之新會計移交等語。證人
      丙○○雖於原審證述因被告未移交長壽會會員名冊及帳冊
      ，因而無法聘任下一屆長壽會會長，致長壽會無法繼續運
      作等情詞，證人乙○○於原審及本院亦為同旨之證述（見
      原審卷第58、66頁及本院卷第53頁）。但查長壽會暨為國
      安社區發展協會之次級團體，證人即現任國安社區發展協
      會理事長乙○○竟證稱：國安社區發展協會上任理事長並
      沒有將長壽會之會員名冊移交冊給伊，致無法選出新的長
      壽會會長；並稱要被告將之移交給國安社區發展協會語（
      見本院卷第53頁）。可見國安社區發展協會之組織及運作
      並非十分健全。
    (2)次查，關於95年7月23日舉辦上開餐會及致贈之紀念品費
      用，係於95年6月26日長壽會幹部會議所決定，已據證人
      丁○○、戊○○分別在原審結證在卷（見原審卷第150、
      153頁），並有證人戊○○提出長壽會於95年6月26日第8
      次定期幹部會議紀錄1份卷可參（見原審卷第199至204頁
      ）。而於95年7月23日舉辦上開餐會及致贈之紀念品時，
      因新的長壽會會長仍未選出，被告仍以長壽會會長主持，
      難認有何違法。至於公訴人認被告拒不辦理交接云云，已
      為被告所否認，且證人乙○○於96年1月3日通知被告應於
      文到7日內將長壽會之會員名冊、收支帳簿、銀行存摺及
      與該長壽會相關之公函資料、所有的會議記錄、簽到名冊
      、收支明細表單、相關收據，送交理事長住處之存證信函
      ，被告收到後即於同年1月8日以存證信函回覆乙○○謂「
      針對台端96年1月3日所發存證信函，本會幹部已決議如下
      ：因國安社區發展協會2年來並無補助本會任何經費，造
      成本會各項活動難以推行。尤有甚者，更以各項藉口干涉
      會務進行，致會員大量離開。為此本會幹部一致決議不續
      任。所有資料已備妥、請於7日內準備完整相關資料、印
      鑑，於郡安路六段111巷18弄8號舉行交接」等情（見96年
      度他字第1357號卷第58、60頁）。即被告已表明不續任，
      並請乙○○於7日內準備完整相關資料、印鑑，至被告之
      住處交接，確無公訴人所指被告拒不辦理交接情事。至於
      國安社區發展協會所屬長壽會，迄今為何尚未順利辦理交
      接，此乃其間民事糾葛，應循適當法律程序處理，與刑法
      第342條第1項背信罪並不相關，公訴人以被告未辦理長壽
      會之交接，認即因之犯刑法第342條第1項背信罪嫌，顯有
      誤解法律規定。
九、綜上所述，本件檢察官所舉之證明，尚無法使法院形成被告
    涉有背信犯行之確信心證；此外，復查無其他積極證據，足
    認被告確有上述犯行，既不能證明被告犯罪，即應為被告無
    罪判決之諭知。原審因之對被告為無罪之判決，本院經核，
    其認事用法均無違誤，上訴人仍執陳詞指摘原判決，並無理
    由，應駁回其上訴。
據上論斷，應依刑事訴訟法第368條，判決如主文。
本案經檢察官林炎昇到庭執行職務。
中    華    民    國    98    年    9     月    29    日
                  刑事第一庭    審判長法  官  黃崑宗
                                      法  官  陳顯榮
                                      法  官  王明宏
以上正本證明與原本無異。
不得上訴。
                                      書記官  黃全忠
中    華    民    國    98    年    9     月    29    日


司法院資訊處製作；財團法人民間司法改革基金會備份。
